臺灣高雄地方法院民事裁定
111年度聲字第60號
聲  請  人  黃能崇  


相  對  人  江貞欣  
上列當事人間聲請停止強制執行事件，本院裁定如下：
    主  文
聲請人預供擔保新臺幣壹拾肆萬參仟壹佰肆拾陸元後，本院一一
一年度司執字第二○一四五號給付扶養費執行事件之強制執行程
序，於本院一一一年度補字第三四五號債務人異議之訴等事件（
含其後所改分之訴訟事件）裁判確定前應暫予停止。
    理  由
一、聲請意旨略以：聲請人已對相對人提起債務人異議之訴，請
    求撤銷本院111年度司執字第20145號給付扶養費執行事件程
    序（下稱系爭執行程序），聲請人願供擔保，請准裁定於前
    揭債務人異議之訴確定前停止系爭執行程序之進行等語。
二、按有回復原狀之聲請，或提起再審或異議之訴，或對於和解
    為繼續審判之請求，或提起宣告調解無效之訴、撤銷調解之
    訴，或對於許可強制執行之裁定提起抗告時，法院因必要情
    形或依聲請定相當並確實之擔保，得為停止強制執行之裁定
    ，強制執行法第18條第2項定有明文。次按，法院依強制執
    行法第18條第2項規定，因必要情形或依聲請定相當並確實
    之擔保，而為停止強制執行之裁定者，該擔保金額之多寡應
    如何認為相當，固屬法院職權裁量之範圍，惟此項擔保乃備
    供強制執行債權人因停止執行所受損害之賠償，法院定擔保
    金額時，自應斟酌該債權人因停止執行可能遭受之損害，即
    債權人未能即時受償或利用該標的物所受之損害額，或其因
    另供擔保強制執行所受之損害額，以為衡量之標準，始符合
    該條項所稱定相當並確實之擔保之規定（最高法院102年度
    台抗字第930號、104年度台抗字第279號、105年度台抗字第
    723號等裁定意旨參照）。
三、經查，聲請人主張之事實，業經調取本院111年度司執字第2
    0145號、111年度補字第345號卷宗核閱屬實。依前開卷證資
    料，聲請人所提債務人異議之訴並非在法律上顯無理由；又
    系爭執行程序中，雖曾於111年3月1日以雄院和111司執惠字
    第20145號核發執行命令，將聲請人之薪資等債權3分之1移
    轉於相對人，然因薪資債權可能因聲請人之離職，或職務變
    動，或調整薪津，而影響其存在或範圍，是如執行法院依強
    制執行法第115 條之1規定核發移轉命令，就未到期薪資債
    權部分，執行程序尚不能謂已終結（最高法院63年度第3次
    民庭庭推總會決議㈥參照），自仍有停止執行之必要。從而
    ，本院認聲請人聲請停止系爭執行程序，於法尚無不合，應
    予准許。
四、茲審酌聲請人提起之債務人異議之訴，請求排除強制執行所
    有之利益即執行債權額為新臺幣（下同）858,876 元，屬不
    得上訴第三審之通常訴訟程序事件，依其爭執之難易程度，
    並參考各級法院辦案期限實施要點之規定，民事通常事件第
    一審、第二審案件辦案期限分別為1年4月、2 年，訴訟期間
    應可評估約3年4月（即40個月），認相對人於本件停止強制
    執行期間可能遭受之損害，為無法即時因強制執行滿足其債
    權，或其他利用更有所得之損失，據此計算其數額約為143,
    146元【計算式：858,876元×5％×（40÷12）＝143,146元】，
    爰酌定本件擔保金額為143,146元屬適當。
五、依強制執行法第18條第2項，裁定如主文。 
中　　華　　民　　國　　111 　年　　4 　　月　　21　　日
                民事第一庭法　官　蔣志宗
以上正本係照原本作成。
如對本裁定抗告須於裁定送達後10日內向本院提出抗告狀，並繳
納裁判費新台幣1,000元。
中　　華　　民　　國　　111 　年　　4 　　月　　21　　日
                          書記官  林雯琪